【裁判字號】    92,交易,14
【裁判日期】    920610
【裁判案由】    公共危險等
【裁判全文】
臺灣新竹地方法院刑事判決                          九十二年度交易字第一四號
    公  訴  人  臺灣新竹地方法院檢察署檢察官
    被      告  甲○○
右列被告因公共危險等案件，經檢察官聲請以簡易判決處刑（九十一年度偵字第四四
三九號），本院經訊問後改以通常程序審理並判決如左：
    主  文
甲○○服用酒類，不能安全駕駛動力交通工具而駕駛，處拘役肆拾日，如易科罰金，
以佰元折算壹日。
被訴過失傷害罪部分，公訴不受理。
    事  實
一、甲○○明知飲酒後駕車將導致其注意能力減低、反應能力變慢，在此時仍駕車行
    駛於馬路上，隨時有致他人於死、傷之危險，且道路交通管理處罰條例定有於飲
    酒後呼氣之酒精濃度達每公升空氣含零點二五毫克時即不得駕車之規定，竟仍在
    民國九十一年七月十九日下午在新竹縣關西鎮與朋友一同飲酒後（未達心神喪失
    或精神耗弱之程度）不能安全駕駛動力交通工具之狀況下，猶駕駛車號ＪＺ—二
    七四０號自小客車，往新竹縣竹北市○○街五一三號六樓之十一其當時之居處方
    向行駛，於是日下午五時許，行經新竹縣新埔鎮○○里○○路犁頭山段八八六號
    附近，理應注意車前狀況，並隨時採取必要之安全措施，而依當時情形又無不能
    注意之情事，竟因受酒精影響而疏於注意及此，自後撞擊徒步行走在路旁之丙○
    ○，致丙○○受有右側脛骨腓骨遠端粉碎性骨折、左側橈尺骨粉碎性骨折、顱腦
    損傷合併腦震盪、臉部撕裂傷及多處擦傷等傷害（被訴過失傷害部分詳如後述）
    。嗣經警於同日晚上九時十六分許，以酒精濃度測試器檢測其呼氣之酒精濃度仍
    達每公升零點八一毫克。
二、案經被害人丙○○之子乙○○訴由新竹縣警察局新埔分局報告臺灣新竹地方法院
    檢察署檢察官聲請以簡易判決處刑。
    理  由
壹、有罪部分：
一、訊據被告甲○○對於上開酒後駕車並因而撞擊行人即被害人丙○○之事實，業已
    於偵查中及本院調查、審理時坦承不諱，核與被害人丙○○於本院調查時指述之
    被害情節相符（見本院九十二年三月六日訊問筆錄），並經證人即事發後據報到
    場處理之警員徐清騰證述在卷（見偵查卷第二十二頁、九十一年九月三日訊問筆
    錄），復有道路交通事故調查報告表、東元綜合醫院診斷證明書、被告飲酒後測
    試其吐氣之酒精濃度數據、刑法第一百八十五條之三案件測試觀察紀錄表各一份
    及現場照片二張等分別附於偵查卷第六至十一頁可憑。綜上所述，被告之自白與
    事實相符，本件事證已臻明確，被告確實於酒後駕車，並因酒精作祟而影響其注
    意力而因此肇事之酒後駕車犯行洵堪認定，應予依法論科。
二、核被告甲○○此部分所為，係犯刑法第一百八十五條之三的服用酒類，不能安全
    駕駛動力交通工具而駕駛罪。爰審酌被告無視政府一再宣導酒後不開車之禁令，
    猶於飲酒後心存僥倖而開車上路，並終因其個人注意力降低而導致被害人丙○○
    受傷，幸被害人目前已經恢復且被告已賠償被害人新台幣二十萬元（不含保險費
    ，詳本院卷第二十四、二十五頁和解筆錄），被告犯罪後之態度尚稱良好等一切
    情狀，量處如主文所示之刑，並諭知易科罰金之折算標準，以資警惕。
貳、不受理部分：
一、按犯罪之被害人，得為告訴；告訴乃論之罪，無得為告訴之人或得為告訴之人不
    能行使告訴權者，該管檢察官得依利害關係人之聲請或依職權指定代行告訴人；
    告訴，應以書狀或言詞向檢察官或司法警察官為之；又，告訴乃論之罪，未經告
    訴者，應諭知不受理之判決，刑事訴訟法第二百三十二條、第二百三十六條第一
    項、第二百四十二條第一項前段、第三百零三條第三款，分別定有明文。
二、公訴人認被告甲○○此部分另犯有刑法第二百八十四條第一項前段之過失傷害罪
    。
三、經查，本件被害人丙○○為二十七年七月二十五日生，於車禍發生當時係有行為
    能力之人，此有被害人之年籍資料在卷可憑，被害人因受被告駕車撞擊而受有右
    側脛骨腓骨遠端粉碎性骨折、左側橈尺骨粉碎性骨折、顱腦損傷合併腦震盪、臉
    部撕裂傷及多處擦傷等傷害，有東元綜合醫院診斷證明書一份在卷，然被害人於
    事故發生後因傷重而意識狀況不清，其子乙○○於警訊及偵訊時均表示要代其父
    親提出傷害告訴（詳見偵查卷第五頁反面、第十八頁），惟依上開診斷證明書之
    記載，並沒有被害人丙○○有意識不清或其他不能行使告訴權之情形，且縱認被
    害人有不能自己行使告訴權之情形，遍查偵查卷全卷，亦無檢察官依聲請或依職
    權為被害人丙○○指定代行告訴人之記載，是以，本件過失傷害部分，其代行告
    訴應屬不合法；又，被害人丙○○本人於九十一年九月二十三日最後一次偵訊時
    曾出庭應訊，但並未表明要對被告提出告訴（見偵查卷第三十五、三十六頁、九
    十一年九月二十三日訊問筆錄），故本件被告所犯過失傷害部分，顯然欠缺告訴
    人之合法告訴，即未經告訴。故，依上開法條規定，本件過失傷害部分既未經合
    法告訴，本院自應為不受理之判決。
、據上論斷，應依刑事訴訟法第四百五十二條、第二百九十九條第一項前段、第三
    百零三條第三款，刑法第一百八十五條之三、第四十一條第一項，罰金罰鍰提高
    標準條例第二條，判決如主文。
本案經檢察官鍾曉亞到庭執行職務。
中      華      民      國    九十二    年      六      月      十      日
                                    臺灣新竹地方法院刑事第一庭
                                        法  官    遲中慧
右正本證明與原本無異。
如不服本判決，應於判決送達後十日內向本院提出上訴狀( 應附繕本 )，上訴於臺灣
高等法院。
                                       書記官    龔柏萃
中      華      民      國    九十二    年      六      月      十      日
得上訴（十日）
附錄本案論罪科刑法條全文：刑法第一百八十五條之三、
服用毒品、麻醉藥品、酒類或其他相類之物，不能安全駕駛動力交通工具而駕駛者，
處一年以下有期徒刑、拘役或三萬元以下罰金。


司法院資訊處製作；財團法人民間司法改革基金會備份。
